# 合并报表中的子公司不配合审计问题

提问人：wx_5e46907f804f 时间：2020-02-14 20:33:15
麻烦版主帮忙解答，母公司A，下面有 1 个子公司B，当时母公司和这个子公司签了对赌协议，对经营业绩有要求，但是子公司没有达标，母公司要求子公司返还投资的钱，子公司拒绝，现在正在诉讼， 2018 年合并报表的时候这个子公司是合并进去的， 2019 年因为在打官司了，子公司不配合，拿不到账目来审计，今年没法合并这个子公司，那只能把对这个子公司的长投转到其他应收款吗？如果放在长投，不合并，是不是合并报表没有办法平掉？

回答人：chenyiwei
A公司法律上仍然是B公司的股东，仍应将其纳入合并报表范围，且有权通过司法途径要求少数股东排除妨碍，配合审计。
对该子公司的投资仍应作为长期股权投资列报。对于少数股东不配合审计导致无法获取充分、适当审计证据，应考虑审计范围受限对审计意见类型的潜在影响。